臺灣高等法院臺中分院民事裁定
111年度抗字第484號
抗  告  人  洪恒頴  

上列抗告人因與相對人黃秀春間返還借名登記不動產事件，聲請
法官迴避，對於中華民國111年10月19日臺灣臺中地方法院111年
度聲字第304號裁定提起抗告，本院裁定如下：
    主      文
抗告駁回。
抗告費用由抗告人負擔。
    理      由
一、抗告意旨略以：抗告人與相對人黃秀春間返還借名登記不動
    產事件，由原法院111年度豐訴字第6號事件審理（下稱本案
    ），承審法官為廖弼妍法官。惟廖弼妍法官前於審理原法院
    110年度豐簡字第414號，相對人請求抗告人及同住家人將坐
    落臺中市○○區○○0段000○000地號土地及其上同段000建號建
    物騰空返還時（下稱前案），竟不採信抗告人關於上開不動
    產係借名登記於抗告人名下之抗辯，而為抗告人不利之判決
    。廖弼妍法官既曾獨任審理前案，難期於本案能保持空白之
    心證而無預斷之可能，客觀上足認執行職務有偏頗之虞，依
    民事訴訟法第33條第1項第2款規定，自應迴避。原裁定駁回
    抗告人之聲請，容有違誤，爰提起抗告等語。
二、按民事訴訟法第33條第1項第2款所謂法官有前條所定以外之
    情形，足認其執行職務有偏頗之虞，係指法官對於訴訟標的
    ，或訴訟之結果，有特別利害關係，或與當事人之一造有親
    交嫌怨等客觀情形，足疑其為不公平之審判者而言，若僅其
    以前參與之裁判，曾有不利於當事人之一造，除有同法第32
    條第7款之情形，應自行迴避外，倘無其他客觀情事，足疑
    其將有不公平之審判，即難認其執行職務，有偏頗之虞（最
    高法院73年度台抗字第289號裁判參照）。次按，法官參與
    別一訴訟事件之裁判，於理由項下表示關於攻擊或防禦方法
    之意見及法律上之意見，對於現尚繫屬之訴訟事件當事人一
    造，縱有不利，亦不能認其執行職務有偏頗之虞（最高法院
    109年度台抗字第39號裁判參照）。
三、查，抗告人主張本案承審法官廖弼妍曾獨任為前案第一審裁
    判乙節，固據提出前案判決書影本為佐，然廖弼妍法官於前
    案判決理由項下表示關於攻擊或防禦方法之意見及法律上之
    意見，縱對抗告人不利，揆諸前揭說明，尚難以此即認為其
    於執行本案職務有偏頗之虞。則抗告人依民事訴訟法第33條
    第1項第2款聲請法官迴避，即非有據。從而，原裁定駁回抗
    告人之聲請，於法並無不合。抗告人仍執陳詞為抗告，自無
    無理由，應予駁回。
四、據上論斷，本件抗告為無理由，爰裁定如主文。
中　　華　　民　　國　　111 　年　　11　　月　　 29 　日
　　            民事第七庭    審判長法　官 吳美蒼
　　　　　　　　　　　　　　        法　官 唐敏寶
　　　　　　　　　　　　　　　      法　官 高英賓
正本係照原本作成。
再為抗告應以適用法規顯有錯誤為理由。
如提起再抗告者應於裁定送達後10日內向本院提出抗告理由狀（
須按照他造人數附具繕本）並繳納抗告裁判費新台幣1,000元，
同時委任律師或具有律師資格之關係人為代理人。
因疫情而遲誤不變期間，得向法院聲請回復原狀。
                                    書記官 吳伊婷
中　　華　　民　　國　　111 　年　　11　　月　　29　　日